臺灣新北地方法院民事判決
111年度勞小字第16號
原      告  黎彥汶  
被      告  黃威勝即興洋企業社


訴訟代理人  林禹岑  

上列當事人間請求給付工資事件，經本院於民國111年4月27日言
詞辯論終結，判決如下：
    主      文
被告應給付原告新臺幣貳仟玖佰捌拾柒元。
原告其餘之訴駁回。
訴訟費用新臺幣壹仟元由被告負擔。
本判決原告勝訴部分得假執行。但被告如以新臺幣貳仟玖佰捌拾
柒元為原告預供擔保，得免為假執行。
    事實及理由
壹、程序事項：
    按不變更訴訟標的，而補充或更正事實上或法律上之陳述者
    ，非為訴之變更或追加，民事訴訟法第256條定有明文。本
    件原告起訴時原列黃威勝為被告，並聲明：被告應付勞工薪
    水新臺幣（下同）3,024元（見本院卷第11頁）。嗣於本院
    民國111年4月27日言詞辯論期日當庭更正被告名稱為黃威勝
    即興洋企業社，並將訴之聲明更正為：被告應給付原告3,02
    4元（見本院卷第71頁）。經核原告上開當事人之更正，並
    未改變當事人之同一性，且上開更正訴之聲明，亦屬更正法
    律上之陳述，均非為訴之變更或追加，應予准許。
貳、實體事項：
一、原告主張：原告於110年12月27日任職於被告，被告於面試
    時告知，跟車適應後，考完職業小客車即可上工，跟車費1
    天為500元，原告跟車2天都超過8小時也有幫忙勞務，但發
    現工作內容的時間及薪水跟面試講得不同，經詢問被告，被
    告表示一開始講錯，原告因覺得有很大差異，故提出離職。
    原告請求2天薪資依111年度最低基本時薪168元計算，前2天
    上班時數分別為10小時、8小時，共計18小時，故原告得請
    求之工資為3,024元。爰依兩造間之勞動契約法律關係及相
    關勞動法規，提起本件訴訟，並聲明，如前開程序事項中變
    更後之聲明。
二、被告則以：被告黃威勝即興洋企業社係汽車零件公司，而非
    物流公司，被告並未聘請原告為員工，被告僅介紹原告至一
    間物流公司，原告主張兩造間成立僱傭關係，依法應負舉證
    責任，惟原告迄未提出兩造之僱傭契約及相關證據資料，顯
    見原告之主張，並無理由等語資為抗辯。答辯聲明：㈠原告
    之訴及假執行之聲請均駁回。㈡如為不利於被告之判決，願
    供擔保請准免為假執行（見本院卷第63頁）。
三、本院之判斷：
（一）兩造間有無成立勞動契約？
　　　⒈按稱僱傭者，謂當事人約定，一方於一定或不定之期限
        內為他方服勞務，他方給付報酬之契約，民法第482條
        定有明文。次按當事人互相表示意思一致者，無論其為
        明示或默示，契約即為成立。當事人對於必要之點，意
        思一致，而對於非必要之點，未經表示意思者，推定其
        契約為成立，關於該非必要之點，當事人意思不一致時
        ，法院應依其事件之性質定之，民法第153條亦有明文
        。倘當事人一方之要約與他方之承諾意思表示一致時，
        契約即為合法成立，雙方當事人即應受該契約之拘束。
        準此，僱傭契約關係之成立，須當事人就僱傭契約必要
        之點即勞務提供之內容及給付報酬之數額互相表示意思
        一致。又按當事人主張有利於己之事實者，就其事實有
        舉證之責任，民事訴訟法第277條前段亦有規定。
　　　⒉經查，原告主張其自110年12月27日受僱於被告，兩造間
        為勞動契約法律關係等語，然為被告所否認，並以前詞
        置辯。惟據原告提出其與被告間之通訊軟體對話紀錄，
        原告於110年12月27日傳訊被告：「我那麼的工作已經
        處理好了」、「等等10.過去是要找哪位大哥」，被告
        則回覆：「文杰」；又被告於同日下午6時13分傳訊原
        告，訊息內容略以：「…你們那邊結束了嗎」，原告再
        於同日下午6時14分回覆：「還沒欸還有兩間」、「這
        時間很塞」，被告則詢問：「汐止那間剛搞定嘛！」，
        原告又回覆：「對」；被告於110年12月28日上午4時40
        分，傳訊原告：「早上要先來移車」；原告復於111年1
        月1日傳訊被告：「對了跟車兩天的薪水是1000對吧」
        、「我明天過去領」，被告則回以：「面試有跟你說清
        楚是交通費！而且要正式上線，才會支付這筆錢給你！
        ！」，原告再次確認：「所以我這兩天沒薪水？」，被
        告遂傳訊：「那你有意願！回來做嘛！」，原告又回傳
        ：「沒有啊我不適合」、「不好意思可是勞工局有規定
        只要是有上工一天就應該給予薪水」，被告則回覆：「
        你這個我遇很多了，你沒有在我這邊有跑趟的紀錄，只
        是來看工作！有正式進來做！加勞健保，給你交通費很
        合理！而且你也沒有職業駕照！你怎麼會有上工！！」
        等語（本院按，錯字經本院更正，並添註標點符號），
        有兩造間之通訊軟體對話紀錄附卷可查（見本院卷第47
        至49頁），被告之訴訟代理人於111年4月27日言詞辯論
        程序中亦陳述：這是被告私人的通訊軟體帳號等語（見
        本院卷第73頁），可認被告確有於面試時與原告約定：
        原告提供跟車之勞務，被告則一天支付500元之薪資，
        兩造就勞動契約之薪資、內容、時間皆已達成合意，勞
        動契約自應認定已經成立。至被告雖抗辯：其僅是介紹
        原告工作，興洋企業社是汽車零件公司，並非物流公司
        云云，但查，觀諸上開兩造間之通訊軟體對話紀錄，被
        告均係以雇主之地位自居，於110年12月27日、同年月2
        8日指揮監督原告提供勞務，而未曾提及其他自然人或
        法人為原告之雇主，亦未述及介紹或仲介原告為他人提
        供勞務，益徵被告應為原告之雇用人無訛，被告此部分
        之抗辯，與事證不符，礙難憑採。
（二）原告請求被告給付工資3,024元，有無理由？
　　　按工資由勞雇雙方議定之，但不得低於基本工資；工資應
      全額直接給付勞工，為勞基法第21條第1項、第22條第2項
      所明定。次按雇主延長勞工工作時間者，其延長工作時間
      之工資，依下列標準加給：延長工作時間在2 小時以內
      者，按平日每小時工資額加給3分之1以上，勞基法第24條
      第1項第1款亦規定甚明。經查，兩造間成立勞動契約法律
      關係，原告並於110年12月27日、同年月28日到職提供勞
      務，已如前述。且觀諸上開兩造間之通訊軟體對話紀錄，
      原告於110年12月27日下午6時14分尚以通訊軟體傳訊告知
      被告尚有兩處需要前往，則原告主張於110年12月27日提
      供勞務10小時、同年月28日提供勞務8小時等語，亦核與
      兩造通訊軟體對話紀錄相符，亦屬可採。而兩造雖約定日
      薪為500元，但又勞動部公布自110年1月1日起實施，勞工
      每月基本工資調整為24,000元，每小時基本工資調整為16
      0元，故按雇主給付勞務之最低基本報酬，110年12月7日
      之日薪不得低於1,707元（計算式：160元×8小時＋160元×4
      /3×2小時＝1,707元，元以下四捨五入）、同年月28日之日
      薪不得低於1,280元（計算式：160元×8小時＝1,280元），
      原告請求被告給付薪資2,987元（計算式：1,707元＋1,280
      元＝2,987元），為有理由，逾此範圍之請求，則屬無據。
四、綜上所述，原告依兩造間勞動契約關係及相關勞動法律規定
    ，請求被告應給付原告2,987元，為有理由，應予准許。逾
    此部分所為之請求，為無理由，應予駁回。
五、法院就勞工之給付請求，為雇主敗訴之判決，應依職權宣告
    假執行，前項請求，法院應同時宣告雇主得供擔保或將請求
    標的物提存而免假執行，為勞動事件法第44條第1 項、第2
    項所明定。本件判決為被告即雇主敗訴之判決，依據前開規
    定，並依職權宣告假執行及免為假執行之宣告。
六、按當事人一部勝訴、一部敗訴者，其訴訟費用，由法院酌量
    情形，命兩造以比例分擔或命一造負擔，或命兩造各自負擔
    其支出之訴訟費用，民事訴訟法第79條定有明文。查本件原
    告之訴為一部有理由、一部無理由，爰審酌原告敗訴部分之
    金額甚微，諭知本件訴訟費用由被告負擔，並依同法第436
    條之19第1 項規定，以附表之訴訟費用明細確定本件訴訟費
    用額如主文所示金額。
中    華    民    國   111    年     5    月     19   日
                    勞動法庭    法  官  許珮育
以上正本係照原本作成。
如不服本判決，應於送達後20日內，向本院提出上訴狀，並表明
上訴理由（上訴理由應表明一、原判決所違背之法令及具體內容
。二、依訴訟資料可認為原判決有違背法令之具體事實。），如
於本判決宣示後送達前提起上訴者，應於判決送達後20日內補提
上訴理由書（須附繕本），如未於上訴後20日內補提合法上訴理
由書，法院得逕以裁定駁回上訴。如委任律師提起上訴者，應一
併繳納上訴審裁判費。
中    華    民    國   111    年     5    月     20   日
                                書記官  楊佩宣
附表：訴訟費用明細
項        目 金   額（新臺幣） 備註 第一審裁判費      1,000 元  合        計      1,000 元